臺灣臺北地方法院民事裁定　　　　　　　100年度聲字第693號
聲　請　人
即 債務 人　胡士傑
訴訟代理人　吳麒律師
相　對　人
即 債權 人　何秀英
上列當事人間聲請停止執行事件，本院裁定如下：
    主  文
聲請人供擔保新台幣肆拾貳萬元後，本院一百年度司執字第七三
二四四號執行事件之強制執行程序，於本院一百年度訴字第四八
五八號確認本票債權不存在等事件判決確定前應暫予停止。
    理  由
一、按強制執行程序開始後，除法律另有規定外，不停止執行；
    發票人主張本票係偽造、變造者，於前條裁定送達後20日內
    ，得對執票人向為裁定之法院提起確認之訴；發票人主張本
    票債權不存在而提起確認之訴，不合於前開規定者，法院依
    發票人之聲請，得許其提供相當並確實之擔保，停止強制執
    行，強制執行法第18條第1項、非訟事件法第195條第1項、
    第3項分別定有明文。又法院定擔保金額而准許停止強制執
    行之裁定者，該項擔保係備供債權人因停止執行所受損害之
    賠償，其數額應依標的物停止執行後，債權人未能即時受償
    或利用該標的物所受之損害額，或其因另供擔保強制執行所
    受之損害額定之，非以標的物之價值或其債權額為依據（最
    高法院91年度台抗字第429號裁定意旨參照）。
二、經查，本件聲請人以相對人執台灣板橋地方法院92年度票字
    第947號本票裁定及其確定證明書為執行名義，向本院執行
    處聲請對聲請人之財產為強制執行，經本院以100年度司執
    字第73244號給付票款強制執行事件對聲請人財產執行在案
    。聲請人業於民國100年11月17日，以其向本院提起確認本
    票債權不存在之訴，並依強制執行法第14條第2項規定提起
    債務人異議之訴為理由，爰依法聲請裁定停止本院100年度
    司執字第73244號執行事件之強制執行，此業經本院依職權
    調取100年度司執字第73244號強制執行案卷審究後，認為聲
    請人之聲請為有理由，應予准許。再查，上開執行事件係相
    對人持前開本票裁定，請求於新台幣（下同）200萬元之範
    圍內，扣押聲請人於第三人鴻海精密工業股份有限公司之薪
    資債權，及於第三人兆豐證券股份有限公司板橋分公司之財
    產，則相對人因該強制執行程序所得受償之執行債權為200
    萬元，及自91年7月20日起至清償日止，按年息6%計算之利
    息，扣除本院民事執行處通知相對人領取因執行聲請人於第
    三人兆豐證券股份有限公司板橋分公司之財產所獲償32萬
    9,310元，此有台銀綜合證券股份有限公司鳳山分公司100年
    9月19日證鳳字第10050144831號函及所附賣出股票明細表、
    本院民事執行處北院木100司執平字第73244號函附卷可佐（
    見100年度司執字第73244號卷第31至32頁、第50頁），則相
    對人對聲請人之債權尚有167萬690元未獲清償，已逾150萬
    元，是以聲請人所提起之停止執行事件為得上訴三審案件，
    參考各級法院辦案期限實施要點規定，第一、二、三審通常
    程序審判案件之期限分別為1年4個月、2年、1年，共計4年4
    個月，加上裁判送達、上訴、分案等期間，則該案審理期限
    約需5年，故本件停止強制執行期間，相對人可能遭受損害
    為無法即時強制執行滿足其債權期間所生利息損失，則聲請
    人聲請停止執行所應提供擔保金額，應依前開執行債權額按
    法定利率算至停止執行事件確定終結時之金額為適當，依前
    揭標準計算結果，數額約為41萬7,673元（元以下四捨五入
    ，計算式：167萬690元×5%×5年＝41萬7,673元）。本件酌
    定聲請人應供擔保金額以42萬元為適當，爰裁定如主文所示
    。至聲請人主張擔保金應以第二、三審訴訟程序審判案件之
    期限3年為計算，漏未計算第一審辦案期限1年4個月，尚難
    採憑，附此說明。
三、爰依非訟事件法第195條規定，裁定如主文。
中    華    民    國   100    年    11    月    23    日
                  民事第二庭    法  官  林欣苑
以上正本係照原本作成。
如對本裁定抗告須於裁定送達後10日內向本院提出抗告狀，並繳
納抗告費新台幣1,000元。
中    華    民    國   100    年    11    月    23    日
                                書記官  詹雪娥